Minutes et répertoires du notaire Simon LEFEBVRE, 17 mars 1783 - 10 septembre 1798 (étude XIX)
Archives nationales
- Minutes de Simon LEFEBVRE, novembre 1758 - 10 septembre 1798; MC/ET/XIX/857 - MC/ET/XIX/915
  - Minutes. 1784, avril - juin, avril - juin 1784; MC/ET/XIX/866
    - Dépôt de pièces famille Girard-Dudemaine, 12 mai 1784; MC/ET/XIX/866
      testament; notoriété; délivrance de legs; acte d'état civil; dépôt de pièces; Marseille (Bouches-du-Rhône); Oléron (île); Saint-Malo (Ille-et-Vilaine); Girard-Dudemaine, Thomas; N..., Marie-Thérèse; Dudemaine-Girard, Thomas; Girard- Dudemaine, Joseph; Girard-Dudemaine, Joseph-François-Xavier; Girard-Dudemaine, Joseph-Esprit; Girard-Dudemaine, Thomas-Malo; Girard-Dudemaine, Etienne-Joachim-Raphaël-Marie; Girard-Dudemaine, Jean-Baptiste; Girard-Dudemaine, Augustin; Girard-Dudemaine, Pierre-Paul; Girard-Dudemaine, Robert-Bonaventure; Girard-Dudemaine, Joseph-Louis; Girard-Dudemaine, Joseph-François-Xavier; Dudemaine-Girard, Joseph-Louis; Dudemaine-Girard, Joseph-François-Xavier; Dudemaine-Girard, Joseph-Esprit; Girard-Dudemaine, Joseph-Marie; Colin, Marie
    - Dépôt de pièces famille Carel des Yveteaux, 21 mai 1784; MC/ET/XIX/866
      Dépôt du mortuaire de messire François de Carel, seigneur patron et marquis des Yveteaux, diocèse de Sées. -Notoriété constatant le nombre des héritiers de messire François de Carel, seigneur patron et marquis des Yveteaux: Noël Urbin André de La Fresnaye, écuyer, marquis, patron et haut justicier des Yveteaux, demeurant en son château de Guibray et autres
      acte d'état civil; dépôt de pièces; dépôt de pièces; Carel des Yveteaux, François de; La Fresnaye, Noël-Urbin-André de
    - Dépôt de l'acte de vie de maître Alexandre Joseph Prosper Lambert, épicier, demeurant paroisse Saint Maurice de Lille, 24 mai 1784; MC/ET/XIX/866
      notoriété; dépôt de pièces; Lambert, Alexandre-Joseph-Prosper; commerçant
    - Notoriété portant sentance pour nomination du curateur au profit de maître Gaston Philippe Joppé, notaire royal à Châlons-en-Champagne, en l'absence du sieur Memmie de Bar de Bussy, absent depuis plusieurs années, à la requête de madame Marie Anne de Bar, veuve de Jean Baptiste Maupas, auditeur à la cour des comptes de Paris et de Marguerite de Bar, veuve de monsieur Adrien de Parvillez, trésorier de France à Châlons-en-Champagne, 26 mai 1784; MC/ET/XIX/866
      notoriété; Châlons-en-Champagne (Marne); Joppe, Gaston-Philippe; Bar de Bussy, Memmie de; Bar, Marie-Anne de; Maupas, Jean-Baptiste; Bar, Marguerite de; Parvillez, Adrien de; trésorier de France (Ancien Régime)
    - Dépôt du mortuaire de Marguerite de Bar, veuve de messire Adrien de Parvillez, écuyer, président trésorier de France honoraire au bureau des finances de Châlons-en-Champagne (51), église collégiale et paroissiale Notre dame en Vaux, de la ville et diocèse de Châlons en Champagne, 26 mai 1784; MC/ET/XIX/866
      acte d'état civil; dépôt de pièces; Bar, Marguerite de; Parvillez, Adrien de
    - Notoriété constatant le seul et unique héritier de la veuve Deparvillez: Charles François Deparvillez, écuyer, seigneur de Velle et La Gravelle, trésorier de France honoraire au bureau des finances de la généralité de Châlons-en-Champagne, seul fils et unique héritier de dame Marguerite de Bar, veuve d'Adrien Deparvillez, 26 mai 1784; MC/ET/XIX/866
      notoriété; Bar, Marguerite de; Deparvillez, Charles-François (seigneur de Velle et La Gravelle); Deparvillez, Adrien; trésorier de France (Ancien Régime)
    - Dépôt de pièces famille Maupas de Saint-Martin-aux-Champs. - Notoriété constatant le nombre des héritiers de Pierre Paul Maupas, écuyer, seigneur de Saint Martin aux Champs: Nicolas Maupas et Marie Anne Maupas, épouse de Joseph Augustin Aubry Daranciz; d'Aranciz et demoiselle Jeanne Baptiste Maupas, demoiselle majeure. - Dépôt du mortuaire de Pierre Paul Maupas, écuyer aussi dit de Balmont, seigneur de Saint Martin aux Champs, paroisse Sainte Nicaise de la ville et diocèse de diocèse de, 26 mai 1784; MC/ET/XIX/866
      notoriété; acte d'état civil; dépôt de pièces; dépôt de pièces; Maupas, Pierre-Paul (seigneur de Saint Martin aux Champs); Maupas, Nicolas; Maupas de Balmont, Pierre-Paul (aussi dit); Maupas, Marie-Anne; Daranciz; Aranciz, Joseph-Augustin-Aubry d'; Maupas aussi dit de Balmont, Jeanne-Baptiste (seigneur de Saint Martin aux Champs)
    - Dépôt de pièces famille Didelot, 3 juin 1784; MC/ET/XIX/866
      Dépôt du mortuaire du sieur Guillaume Didelot, commis de recettes générales à Reims, époux de Catherine Bayen, paroisse Saint Pierre de la ville et diocèse de Reims. -testament déposé du sieur Guillaume Didelot
      acte d'état civil; dépôt de pièces; testament; dépôt de pièces; dépôt de pièces; Didelot, Guillaume; Bayen, Catherine
    - Testament déposé de dame Charlotte Jeanne de Poiresson, veuve de maître Claude Gédéon Lepetit de Lavaulx, grand bailly d'épée des ville et baillage de Chaumont en Bassigny, considérant que mes deux petits fils auront des avantages, le premier par madame Naudat, Mauldat, baronne de Nelly, sa grand mère, et le second par le préciput de monsieur de Poiresson Chamarande mon père, je lègue à madame de Naudat, Mauldat, ma fille, ma légataire iniverselle et autres, 7 juin 1784; MC/ET/XIX/866
      testament; dépôt de pièces; Poiresson, Charlotte-Jeanne de; Lepetit de Lavaulx, Gédéon-Claude; Naudat (baronne de de Nelly); Mauldat (baronne de Nelly); Poiresson-Chamarande (monsieur de)
    - Dépôt de pièces famille Pitout, 9 juin 1784; MC/ET/XIX/866
      - Notoriété constatant le nombre des héritiers de Jean Pitout, marchand tanneur de la ville de Moulins: Marie Pitout, épouse de Jean Renaud, avocat en parlement et maître Jean Pitout, procureur es cour de cette ville et Marie Benoîte Pitout, épouse de maître Louis Tenaille, aussi procureur es cour et demoiselle Catherine Pitout, fille majeure de droit et sieur Gilbert Pitout, marchand tanneur en cette ville et demoiselle Marguerite Pitout, fille majeure, tous frères et soeurs et seuls enfants.
      Dépôt du mortuaire de Jean Pitout marchand tanneur, époux de Suzanne Faye, paroisse Saint Pierre d'Izeure, diocèse d'Autun
      notoriété; acte d'état civil; dépôt de pièces; Moulins (Allier); Pitout, Jean; Pitout, Marie; Renaud, Jean; Pitout, Jean; Pitout, Marie-Benoîte; Tenaille, Louis; Pitout, Catherine; Pitout, Gilbert; Pitout, Marguerite; Pitout, Jean; Faye, Suzanne; commerçant; tanneur; avocat au parlement (Ancien Régime)
    - Dépôt de pièces famille Maillefer, 14 juin 1784; MC/ET/XIX/866
      -inventaire après décès de Marie Madelaine Maillefer, veuve de monsieur Melchior Leférou, conseiller du Roy au baillage de Vermondois et siège présidial de Reims. -Notoriété autorisant demoiselle Marie Fremyn et Antoinette Fremyn et le sieur Jean Baptiste Louis Fremyn, écuyer, à renouer à la succession de la veuve Leférou, leur ayeule. -Notoriété portant renonciation à la succession par Jean Baptiste François Maillefer et Simon Henry Maillefere et Jean Maillefer et Jean Baptiste Antoine Maillefer à la succession de la veuve Leférou. - Notoriété constatant le nombre des héritiers de dame Marie Anne Delasalle;de La Salle et de monsieur Antoine Maillefer, président trésorier de France au bureau des finances de Châlons et de ceux de la veuve Leférou et de Jean Maillefer, et de Jean Baptiste François Maillefer et de Simon Henry Maillefer et en rectification des noms des sieurs Maillefer et demoiselle Fremyn. -Dépôt du baptistaire de demoiselle Anne Marie Fremyn, fille de Louis Fremyn, seigneur de l'Etang et de dame Marie Thérèse Fremyn, paroisse Saint Hilaire de la ville et diocèse de Reims. -Dépôt du baptistaire de Marie Thérèse Maillefer, fille de Antoine Maillefer, écuyer, conseiller du Roi, trésorier général des finances, en la généralité de Champagne et de dame Marie Anne Delasalle, paroisse Saint Jacques de la ville et diocèse de Reims. -Dépôt du baptistaire de Jean Baptiste Antoine Maillefer, fils de Antoine Maillefer, écuyer, conseiller du Roi, trésorier général des finances, en la généralité de Champagne et de dame Marie Anne Delasalle, paroisse Saint Jacques de la ville et diocèse de Reims. -Dépôt du baptistaire de Simon Henry Maillefer, fils de Antoine Maillefer, écuyer, conseiller du Roi, trésorier général des finances, en la généralité de Champagne et de dame Marie Anne Delasalle, paroisse Saint Jacques de la ville et diocèse de Reims. -Dépôt du baptistaire de Marie Madelaine Maillefer, fille de Antoine Maillefer, écuyer, conseiller du Roi, trésorier général des finances, en la généralité de Champagne et de dame Marie Anne Delasalle, paroisse Saint Jacques de la ville et diocèse de Reims. -dépôt acte célébration de mariage entre Nicolas Moyeu de Lescomoussier, avocat en parlement, seigneur et haut justicier de Chépy Vert et autres lieux et demoiselle Marie Françoise Maillefer, paroisse Saint Jacques de la ville et diocèse de Reims. -dépôt acte célébration de mariage entre Jean Baptiste Futaine, capitaine de Bourgeoisie et demoiselle Marie Thérèse Maillefer, paroisse Saint Jacques de la ville et diocèse de Reims. -dépôt acte célébration de mariage entre Guillaume Marlot, conseiller, procureur du Roi au baillage de Reims et demoiselle Jeanne Jean Baptiste Maillefer, paroisse Saint Jacques de la ville et diocèse de Reims. -Dépôt du mortuaire de Marie Thérèse Maillefer, épouse de Louis Fremyn, écuyer, seigneur, seigneur de Beine et de l'Etang, paroisse Saint Hilaire de la ville et diocèse de Reims. -dépôt acte célébration de mariage entre maître Antoine François Nicolas de Recourt, écuyer, seigneur en partie de Bruyères et demoiselle Anne Marie Thérèse Fremyn, paroisse Saint Hilaire de la ville et diocèse de Reims. -dépôt acte célébration de mariage entre Alain Florimond Charles Joseph de Recourt de Senancourt, chevalier et demoiselle Antoinette Fremyn, paroisse Saint Hilaire de la ville et diocèse de Reims. -Dépôt du mortuaire de Marie Anne de La Salle; Delasalle, veuve de Antoine Maillefer, trésorier de France au bureau des finances de Toul, paroisse Saint Jacques de la ville et diocèse de Reims. -Dépôt du mortuaire de Madelaine Maillefer, veuve de monsieur Melchior Leférou, conseiller du Roi au baillage royal de Reims, paroisse Saint Rémy de Charleville, diocèse de Reims. -Dépôt du mortuaire de monsieur Jean Maillefer, ancien capitaine au régiment Royal Infanterie, paroisse Saint Jacques de la ville et diocèse de Reims. -Dépôt du mortuaire de monsieur Jean Baptiste Maillefer, conseiller procureur du Roi en l'élection de Reims, paroisse Saint Jacques de la ville et diocèse de Reims. -Dépôt du mortuaire de Simon Henry Maillefer, paroisse Saint Jacques de la ville et diocèse de Reims. -
      inventaire après décès; notoriété; acte d'état civil; dépôt de pièces; Maillefer, Marie-Madelaine; Leferou, Melchior; Leferou (veuve); Fremyn, Marie-Thérèse; Fremyn, Antoinette; Fremyn, Jean-Baptiste-Louis; Maillefer (sieurs); Fremyn (demoiselle); Fremyn, Marie-Anne; Fremyn de L'Etang, Louis; Maillefer, Marie-Thérèse; Delasalle, Marie-Anne; Moyeu de Lescomoussier, Nicolas; Maillefer, Marie-Françoise; Futaine, Jean-Baptiste; Maillefer, Anne-Marie-Thérèse; Marlot, Nicolas-Guillaume; Maillefer, Jeanne-Jean-Baptiste (F); Recourt, Antoine François-Nicolas; Fremyn, Anne-Marie-Thérèse; Recourt de Senancourt, Alain-Florimond-Charles-Joseph de; Delasalle, Marie-Anne; Maillefer, Antoine; Maillefer, Madelaine; Maillefer, Jean-Baptiste; avocat au parlement (Ancien Régime)
    - Dépôt de pièces famille Gentil-Dumesnil, 18 juin 1784; MC/ET/XIX/866
      - Acte mortuaire déposé de dame Marguerite Morize, première épouse du sieur Genty Dumesnil, bourgeois à Dreux. -I'acte mortuaire déposé de Jacques Meslier, premier mari de la demoiselle Marguerite Morize, épouse en secondes noces du sieur Genty Dumesnil. -contrat de mariage déposé entre le sieur Jacques Meslier et la demoiselle Marguerite Morize. -contrat de mariage déposé entre le sieur Louis Genty Dumesnil et la demoiselle Marguerite Morize, alors veuve de Jacques Meslier. -contrat de mariage déposé entre Louis Genty Dumesnil et la demoiselle Hélène Buhot
      acte d'état civil; dépôt de pièces; contrat de mariage; dépôt de pièces; dépôt de pièces; Dreux (Eure-et-Loir); Morize, Marguerite; Genty-Dumesnil (sieur); Meslier, Jacques; Genty-Dumesnil, Louis; Genty-Dumesnil, Louis; Buhot, Hélène
  - Minutes. 1784, juillet - août, juillet - août 1784; MC/ET/XIX/867
  - Minutes. 1784, septembre - octobre, septembre - octobre 1784; MC/ET/XIX/868
    - Traité d'office et pratique de notaire entre Jean François Hamel et François Toussaint Fourchy, notaire., 2 septembre 1784; MC/ET/XIX/868
      Philippe Bertholet, Études et notaires parisiens en 1803, Paris Association des notaires du Châtelet, 2004 [594 actes] (voir contexte dans le Plan d’orientation général - Notaires de Paris, guides thématiques du Minutier).
      Date de création de la notice: 2006
      traité d'office; Fourchy, François Toussaint; Hamel, Jean François; notaire
    - Dépôt de pièces famille Arnaud, 17 septembre 1784; MC/ET/XIX/868
      -Dépôt du mortuaire de Jean François Arnaud, ancien domestique, paroisse de Boissy Saint Léger, diocèse de Paris. -testament déposé de Jean François Arnaud. -Acte mortuaire déposé de Jean François Arnaud. -Notoriété constatant le seul héritier de Jean François Arnaud, ancien domestique, né paroisse de Briançon, diocèse de Tarente en Savoie: Claude Arnaud, son neveu, gagne denier à Paris
      testament; dépôt de pièces; acte d'état civil; dépôt de pièces; notoriété; dépôt de pièces; Arnaud, Jean-François; Arnaud, Claude; employé de maison; journalier
    - Dépôt du mortuaire de messire Jean François Fanuccy, gentilhomme de la République de Luques, nationalisé français, époux de Marie Arsucci, paroisse Saint Ferréol de la ville et diocèse de Marseille, 28 septembre 1784; MC/ET/XIX/868
      acte d'état civil; dépôt de pièces; Fanuccy, Jean-François (gentilhomme de la République de Luques); Arsucci, Marie
    - Dépôt de pièces famille Chartier, 8 octobre 1784; MC/ET/XIX/868
      Iacte mortuaire déposé de Blaise Chartier, garçon majeur, jardinier en la communauté de Mesdames de Saint Thomas à Saint Germain en Laye, à la requête de Jacques Marcel Auboin, marchand épicier demeurant à Luzarches et de Madelaine Louise Barbier, veuve de François Chartier et autres. -Dépôt du mortuaire de Madelaine Louise Barbier, veuve de François Chartier, laboureur, paroisse de Luzarches, diocèse de Paris. -Notoriété constatant le nombre des héritiers du sieur Blaise Chartier: Madelaine Louise Barbier, veuve de François Chartier, sa mère et Madelaine Chartier, épouse de Jacques Marcel Auboin et Louis Chartier et Suzanne Chartier épouse de Jean François Massé et autre François Chartier ses neveux et Albert Louis Chartier et Louise Scholastique Chartier, épouse de Nicolas Thibault et Louis Victor Chartier, ses neveux et nièces conjointement. -Dépôt du baptistaire de Louis Victor Chartier, fils de Albert Chartier et de Marie Françoise Desjardins, paroisse Notre dame de Chaumontel, diocèse de Paris. -Dépôt du mortuaire de Louis Chartier, manouvrier, paroisse Notre dame de Chaumontel, diocèse de Paris. -
      notoriété; dépôt de pièces; acte d'état civil; Luzarches (Val-d'Oise); Chartier, Blaise; Auboin, Jacques-Marcel; Barbier, Madelaine-Louise; Chartier, François; Chartier, Madelaine; Chartier, Louis; Chartier, Suzanne; Masse, Jean-François; Chartier, Albert-Louis; Chartier, Louise-Scholastique; Thibault, Nicolas; Chartier, Louis-Victor; Chartier, Albert; Desjardins, Marie-Françoise; jardinier; commerçant; commerçant; agriculteur
    - Dépôt de pièces famille Gentil, 22 octobre 1784; MC/ET/XIX/868
      Dépôt du baptistaire de Jacques Guillaume Gentil, fils de Guillaume Gentil dit Lacroix, habitant de Belfort et de Jeanne Baptiste Louis, église paroissiale de Belfort en Alsace. -Dépôt du mortuaire de Jacques Guillaume Gentil, officier émérite dans la légion Suisse Sonneberg, église paroissiale de Belfort en Alsace. -
      acte d'état civil; dépôt de pièces; Belfort (Territoire-de-Belfort); Gentil, Jacques-Guillaume; Gentil dit Lacroix, Guillaume; Louis, Jeanne-Baptiste (F)
    - Dépôt de pièces famille Alberico, 28 octobre 1784; MC/ET/XIX/868
      dépôt acte célébration de mariage entre Jean Baptiste Alberico et Marie Zambonetti, église paroissiale de Boulangerio, diocèse de Turin. -Dépôt du baptistaire de Joseph Alberico, fils de Dominique Alberico et de Marie, épouse Alberico, église paroissiale de Boulangerio, diocèse de Turin. -dépôt acte célébration de mariage entre Joseph Alberico et Anne Catherine de Vivian, église paroissiale de Boulabgerio, diocèse de Turin. -Dépôt du baptistaire de Jean Domique Alberico et de Catherine de Vivian, église paroissiale de Boulangerio, diocèse de Turin. -
      dépôt de pièces; acte d'état civil; Alberico, Jean-Baptiste; Zambonetti, Marie; Alberico, Joseph; Alberico, Dominique; Alberico, Marie; Vivian, Catherine de; Alberico, Jean-Dominique
  - Minutes. 1784, novembre - décembre, novembre - décembre 1784; MC/ET/XIX/869
    - Dépôt acte célébration de mariage entre Charles Louis Emmanuel de La Fons, comte des Essarts, chevalier, seigneur de Vaugenlieu, officier au régiment de Bourgogne Cavalerie, écuyer ordinaire du Roy et demoiselle Jeanne Christine Clémence de Saint Massens de La Maillerie, paroisse Saint Gervais et Saint Protais de Courteuil, diocèse de Senlis, 5 novembre 1784; MC/ET/XIX/869
      dépôt de pièces; acte d'état civil; La Fons, Charles-Louis-Emmanuel de (comte des Essarts); Saint-Massens de La Maillerie, Jeanne-Christine-Clémence de
    - Dépôt de pièces famille Collibet, 15 novembre 1784; MC/ET/XIX/869
      Dépôt du baptistaire de Renée Andrée Collibet, fille de Pierre Collibet, marchand tisserant et de Renée Sevau, paroisse de la Trinité de la ville de Laval, diocèse du Mans. -dépôt acte célébration de mariage de Martin Hestaut et demoiselle Renée Andrée Colibet, paroisse Saint Maurille de la ville et diocèse d'Angers
      acte d'état civil; dépôt de pièces; Collibet, Renée-Andrée; Collibet, Pierre; Sevau, Renée; Hestaut, Martin; commerçant; tisserand
    - Dépôt de pièces famille Varly, 18 novembre 1784; MC/ET/XIX/869
      Dépôt du mortuaire de Ithier Diverly, domestique à Montargis, époux de Anne Philipat, paroisse Saint Martin d'Amilly les Montargis, diocèse de Sens. -Notoriété constatant qu'il n'y a aucun enfant du mariage de Itier de Varly avec Anne Philipat. -contrat de mariage déposé entre Itier de Varly et Anne Philipat
      acte d'état civil; dépôt de pièces; notoriété; contrat de mariage; dépôt de pièces; dépôt de pièces; Verly, Ithier de; Arly, Itier de; Philipat, Anne; employé de maison
  - Minutes. 1785, janvier - février, janvier - février 1785; MC/ET/XIX/870
  - Minutes. 1785, mars - avril, mars - avril 1785; MC/ET/XIX/871
  - Minutes. 1785, mai - juin, mai - juin 1785; MC/ET/XIX/872
    - SIGNATURES du roi Louis XVI, et de toute la famille royale § Contrat de mariage Chelay Lamberty., 24 mai 1785
      Attention: l'original de l'acte est manquant.
      Fichier dit 'général' XVIIe-XVIIIe siècles, par le personnel du Minutier, 1954-1999 ( fichier papier entièrement dématérialisé; voir contexte dans le Plan d’orientation général - Notaires de Paris, guides thématiques du Minutier).
      Date de révision: 2011-2012
      Date de création de la notice: 2010
      contrat de mariage
  - Minutes. 1785, juillet - août, juillet - août 1785; MC/ET/XIX/873
  - Minutes. 1785, septembre - octobre, septembre - octobre 1785; MC/ET/XIX/874
  - Minutes. 1785, novembre - décembre, novembre - décembre 1785; MC/ET/XIX/875
    - Dépôt de pièces famille Delaage, 4 novembre 1785; MC/ET/XIX/875
      Dépôt du mortuaire de madame Anne Delaage, veuve de maître Jean Baptiste Malvin, paroisse Notre dame d'Oüanne, diocèse d'Auxerre. -Notoriété en rectification des noms de Anne Delaage, veuve de maître Jean Baptiste Malvin. -Dépôt du baptistaire de Anne Delaage, fille de maître Jean Baptiste Delaage et de Marie Cherbuy, paroisse Notre dame d'Oüanne, diocèse d'Auxerre
      notoriété; acte d'état civil; dépôt de pièces; Ouanne (Yonne); Delaage, Anne; Malvin, Jean-Baptiste; Cherbuy, Marie
    - Dépôt de pièces famille Chasot, 10 novembre 1785; MC/ET/XIX/875
      Dépôt du mortuaire de Anne Jeanne de Chasot, épouse de Charles Michel Dumont, paroisse de Bouafles, diocèse de Rouen. -Dépôt du mortuaire de messire Thomas de Chasot, écuyer, seigneur du Hamel, paroisse Saint Martin de Verillon [Vezillon, 27], diocèse de Rouen. -Dépôt du baptistaire de Louise Françoise de Chasot, fille de messire Thomas de Chasot écuyer et de dame Louise Petit, paroisse de Bouafles, diocèse de Rouen. -Dépôt du baptistaire Louise Elisabeth de Chasot, fille de messire Thomas de Chasot écuyer et de dame Louise Petit, paroisse de Bouafles, diocèse de Rouen. -Dépôt du mortuaire de messire noble François de Chazot, écuyer, église paroissiale de Saint Pierre de Bouafles, diocèse de Rouen. -Notoriété constatant le nombre des héritiers de François Chasot, écuyer: maître Claude Armand Chasot, écuyer son frère et demoiselles Louise Françoise Chasot et Louise Elisabeth Chasot, filles majeures, ses nièces. -Notoriété constatant le nombre des héritiers de dame Anne Aimée Chasot, veuve et sans enfant du sieur Charles Michel Dumont: Thomas Chasot, écuyer et François Chasot écuyer et Armand Claude Chasot, écuyer, ses trois frères, et que ledit sieur Thomas Chasot est aussi décédé, et qu'il a laissé pour héritiers: demoiselle Louise Françoise Chasot et Louise Elisabeth Chasot, ses filles
      acte d'état civil; dépôt de pièces; notoriété; dépôt de pièces; Chasot, Jeanne-Anne de; Dumont, Charles-Michel; Chasot,Thomas de (seigneur du Hamel); Chasot, Louise-Françoise de; Chasot, Thomas de; Petit, Louise; Chasot, Louise-Elisabeth de; Chazot, François de; Chasot, François; Chasot, Claude-Armand; Chasot, Anne-Aimée; Chasot, Armand-Claude
    - Dépôt du mortuaire de Louis Gromaire, laboureur, époux de Marie Anne Guilli, paroisse de Vaux en Champagne, diocèse de Reims, 22 novembre 1785; MC/ET/XIX/875
      acte d'état civil; dépôt de pièces; Gromaire, Louis; Guilli, Marie-Anne; agriculteur
    - Dépôt de pièces famille Renaudin, 22 novembre 1785; MC/ET/XIX/875
      Dépôt du mortuaire de Anne Gilbert, église paroissiale Saint Jean Baptiste des Alleux, diocèse de Reims. -dépôt acte célébration de mariage entre Rémy de Larasse et Marie Anne Gilbert, paroisse Saint Pierre et Saint Paul de Sémide, diocèse de Reims.
      acte d'état civil; dépôt de pièces; Gilbert, Anne; Larasse, Rémy de; Gilbert, Marie-Anne
    - Dépôt de pièces famille Renaudin, 24 novembre 1785; MC/ET/XIX/875